【裁判字號】    90,聲,3669
【裁判日期】    901218
【裁判案由】    聲請迴避
【裁判全文】
臺灣桃園地方法院刑事裁定                          九十年度聲字第三六六九號
    聲  請  人  甲○○
右列聲請人因本院九十年度自字第八七號違反選舉罷免法事件，聲請法官迴避案件，
本院裁定如左：
    主  文
聲請駁回。
    理  由
一、按「當事人遇有左列情形之一者，得聲請推事迴避：一、推事有前條（即刑事訴
    訟法第十七條）情形而不自行迴避者。二、推事有前條以外之情形，足認其執行
    職務有偏頗之虞者。」，刑事訴訟法第第十八條第一、二款定有明文。而刑事訴
    訟法第十八條第二款規定，得聲請法官迴避原因之「足認其執行職務有偏頗之虞
    者」，係以一般通常之人所具有之合理觀點，對於該承辦法官能否為公平之裁判
    ，均足產生懷疑；且此種懷疑之發生，存有其安全客觀之原因，而非僅出諸於當
    事人自己主觀之判斷者，始足當之。至於訴訟上之指揮乃專屬於法院之職權，當
    事人之主張、聲請，在無礙於事實之確認以及法的解釋適用之範圍下，法院固得
    斟酌其請求以為訴訟之進行，但仍不得以此對當事人之有利與否，作為其將有不
    公平裁判之依據，更不得以此訴訟之進行與否而謂有偏頗之虞聲請法官迴避（最
    高法院七十一年度台抗字第三一八號判例意旨參照）。又當事人聲請法官迴避，
    以有具體事實足認其執行職務有偏頗之情形為限，若僅對於法官之指揮訴訟，或
    其訊問方法，有所不滿，不能指為足認有偏頗之虞（最高法院十八年抗字第一四
    九號判例參照）。又所謂有偏頗之虞係指法官與訴訟關係人具有故舊、恩怨等關
    係，其審判恐有不公平者而言（最高法院十九年度抗字第二八五號判例參照）。
二、本件聲請意旨略稱：依據選舉罷免法第一百條之一規定，本件自訴案件，明明是
    六個月內要審結的公益案件，經一而再，再而三地請求速審速結，為何視而不見
    ，聽而不聞，置之不理，法院公務員有週休二日，當事人痛苦可沒週休二日，希
    望法院不要耽誤他們的青春，快點辦，快點判等語。
三、經查：本院八十九年度自字第八十七號違反選舉罷免法案件，於九十年六月二十
    六日繫屬本院，本院於九十年六月二十七日分案由孟股黃永定法官承辦，該案承
    辦法官接案後，於九十年七月三日即批閱審理單，定期於九十年七月十九日第一
    次訊問，嗣當庭改期於九十年八月九日續行審理。其後於當日訊問完畢後，再當
    庭定期九十年九月六日續行審理。九月六日訊問時，被告辯護人表示另具狀補辯
    護補充理由，法官批向桃園縣政府選舉委會查明第四屆國民大會代表選舉，候選
    人甲○○是否依法完成號次抽籤，本件候核辦。其後聲請人於同年九月六日、九
    月十日（二份）、九月十一日、九月十二日（三份）、九月十四日（三份）、九
    月十九日、九月二十日、九月二十一日（三份）、九月二十五日、十月二十二日
    、十月二十九日、十月三十日（二份）、十一月一日（二份）、十一月二日、十
    一月六日、十一月九日、十一月十四日（二份）、十一月十九日（二份）、十一
    月二十六日（二份）、十二月七日、十二月十一日各補理由狀到院，承審法官均
    一一加以批閱，聲請人旋於十二月七日具狀聲請迴避等情，業據本院調閱該案全
    卷查明屬實，本院孟股黃永定法官於接案後，立即且密集審理，故本院孟股黃永
    定法官關於本案件之進行並無延宕之情形。客觀上亦無足使一般人懷疑承辦法官
    於本件聲請人之案件必然無法為公平審判。要不得以聲請人個人主觀之判斷，遽
    認承辦法官就該案件有所偏頗。本件聲請人謂承辦法官有偏頗之虞，純屬聲請人
    個人主觀之推斷，要與刑事訴訟法第十八條第二款之規定不合。
四、綜上所述，聲請人所述聲請迴避之事由，於法未合。此外，復查無其他具體事實
    ，足認該案承審法官執行職務有偏頗之虞，聲請人聲請承審法官迴避尚有未合，
    難以准許，應予駁回，爰為裁定如主文。
中      華      民      國    九十      年     十二     月     十八     日
                                     臺灣桃園地方法院刑事第二庭
                                         審判長法  官  王  兆  飛
                                               法  官  林  明  洲
                                               法  官  李  桂  英
右正本證明與原本無異。
如不服本裁定，應於裁定送達後五日內向本院提出抗告狀。
                                               書記官  梁  麗  雲
中      華      民      國    九十      年     十二     月     二十     日


司法院資訊處製作；財團法人民間司法改革基金會備份。
